【裁判字號】    98,審訴,510
【裁判日期】    980331
【裁判案由】    毒品危害防制條例
【裁判全文】
臺灣桃園地方法院宣示判決筆錄         98年度審訴字第510號
公  訴  人  臺灣桃園地方法院檢察署檢察官
被      告  甲○○
指定辯護人  本院公設辯護人林銘宏
上列被告因毒品危害防制條例案件，於中華民國98年3 月31日下
午5 時許，在本院第十法庭宣示判決，出席職員如下：
          法  官   林孟宜
          書記官   洪明媚
          通  譯
法官起立朗讀判決主文、犯罪事實要旨、處罰條文、附記事項，
及告以上訴限制、期間並提出上訴狀之法院，且諭知記載其內容
：
一、主  文：
    甲○○施用第一級毒品，累犯，處有期徒刑玖月，扣案海洛
    因貳小包含袋（驗餘毛重共零點玖參公克）、摻有海洛因香
    菸壹支及沾殘海洛因殘渣袋壹個均沒收銷燬之，削尖吸管壹
    支及分裝袋肆拾貳個均沒收之；又施用第二級毒品，累犯，
    處有期徒刑肆月。應執行有期徒刑拾壹月，扣案海洛因貳小
    包含袋（驗餘毛重共零點玖參公克）、摻有海洛因香菸壹支
    及沾殘海洛因殘渣袋壹個均沒收銷燬之，削尖吸管壹支及分
    裝袋肆拾貳個均沒收之。
二、犯罪事實要旨：
    甲○○前於民國91年間因施用毒品案件，經本院以91年度毒
    聲字第1396號裁定送觀察、勒戒後，因認有繼續施用毒品之
    傾向，再經本院以91年度毒聲字第2463號裁定令入戒治處所
    施以強制戒治，復經本院以92年度毒聲字第580 號裁定停止
    戒治付保護管束出所，嗣因違反保護管束情節重大撤銷假釋
    ，再經本院以92年度毒聲字第1920號裁定撤銷停止戒治令入
    戒治處所施以強制戒治，於93年5 月15日執行完畢；又於同
    年間因偽造文書案件，經本院以93年度易字第1224號判決判
    處有期徒刑6 月確定；復於92年間因竊盜案件，經本院以92
    年度桃簡字第1915號判決判處有期徒刑5 月確定，上開有期
    徒刑6 月、5 月，經本院以94年度聲字第882 號裁定應執行
    有期徒刑10月確定；另於93年間因竊盜案件，經本院以93年
    度桃簡字第1506號判決判處有期徒刑5 月確定；又於同年間
    因施用第一、二級毒品案件，經本院以94年度訴字第541 號
    判決判處有期徒刑7 月、3 月，應執行有期徒刑8 月確定；
    再於94年間因違反槍砲彈藥刀械管制條例案件，經本院以94
    年度桃簡字第478 號判決判處有期徒刑3 月確定；上開各案
    接續執行，於95年5 月25日假釋併付保護管束出監，原應於
    95 年12 月3 日縮刑期滿，惟前揭假釋嗣經撤銷，且上開各
    案經本院以97年度聲減字第536 號裁定各予以減刑二分之一
    ，並定應執行有期徒刑8 月確定後已無殘刑，無須再予執行
    ，而於96年7 月16日減刑條例生效日執行完畢（最高法院97
    年度台非字第302 號判決意旨參照）。詎猶不知悔改，復基
    於施用第一級毒品海洛因及第二級毒品甲基安非他命之犯意
    ，於上開強制戒治執行完畢後5 年內之97年9 月25日中午某
    時，在臺北縣五股鄉○○路○ 段128 號貝多芬花園汽車旅館
    703 室內，以吸煙方式施用第一級毒品海洛因1 次，及於97
    年9 月25日為警採尿時起往前回溯96小時內某時，在臺灣地
    區某不詳地點，以吸食器吸食方式施用第二級毒品甲基安非
    他命1 次。嗣於同年9 月25日下午4 時30分許，在臺北縣五
    股鄉○○路○ 段128 號貝多芬花園汽車旅館703 室為警查獲
    ，並扣得海洛因2 小包（原毛重各為0.28、0.67公克，共0.
    95公克，驗餘毛重共0.93公克）、摻有含海洛因香菸1 支、
    沾殘海洛因殘渣袋1 個、削尖吸管1 支、分裝袋42個。
三、處罰條文：
    毒品危害防制條例第10條第1 項、第2 項、第18條第1 項前
    段，刑法第11條、第47條第1 項、第38條第1 項第2 款、第
    51 條 第5 款。
四、附記事項：
    扣案之摻有海洛因香菸1 支及沾殘海洛因殘渣袋1 個，為被
    告所有供施用毒品所剩之物，依現行檢驗方式乃以刮除方式
    為之，香菸內仍會摻殘若干毒品無法分離，應一體視為毒品
    部分，均為違禁物，均應依毒品危害防制條例第18條第1 項
    前段宣告沒收銷燬之。削尖吸管1 支及分裝袋42個，均為被
    告所有供本案犯罪所用之物，業據被告供述在卷，均應依刑
    法第38條第1 項第2 款規定宣告沒收之
五、協商判決除有刑事訴訟法第455 條之4 第1 項第1 款於本訊
    問程序終結前，被告撤銷協商合意或檢察官撤回協商聲請者
    ；第2 款被告協商之意思非出於自由意志者；第4 款被告所
    犯之罪非第455 條之2 第1 項所定得以協商判決者；第6 款
    被告有其他較重之裁判上一罪之犯罪事實者；第7 款法院認
    應諭知免刑或免訴、不受理者情形之一，及違反同條第2 項
    「法院應於協商合意範圍內為判決；法院為協商判決所科之
    刑，以宣告緩刑或2 年以下有期徒刑、拘役或罰金為限」之
    規定者外，不得上訴。
六、如有前項得上訴之情形者，得自收受判決送達之日起10日內
    ，向本院提出上訴書狀，上訴於第二審法院。
中    華    民    國    98    年     3   月     31    日
                            刑事庭法  官  林孟宜
以上正本證明與原本無異。
                                  書記官  洪明媚
中    華    民    國    98    年    3    月     31    日
附錄本案論罪科刑法條：
毒品危害防制條例第10條規定：
施用第一級毒品者，處6 月以上5 年以下有期徒刑。
施用第二級毒品者，處3 年以下有期徒刑。


司法院資訊處製作；財團法人民間司法改革基金會備份。
